【裁判字號】    97,易,3196
【裁判日期】    980114
【裁判案由】    竊盜
【裁判全文】
臺灣板橋地方法院刑事判決              97年度易字第3196號
公  訴  人  臺灣板橋地方法院檢察署檢察官
被      告  丙○○
            甲○○
                    （另案羈押於臺灣臺北看守所）
            丁○○
上  一  人
選任辯護人  許文彬  律師
            陳建三  律師
上列被告等因竊盜案件，經檢察官提起公訴（97年度偵字第2026
6 號），本院以裁定進行簡式審判程序，判決如下：
    主  文
丙○○、甲○○結夥三人以上攜帶兇器竊盜，均累犯，各處有期
徒刑玖月。
丁○○結夥三人以上攜帶兇器竊盜，處有期徒刑捌月。緩刑參年
。
    事  實
一、丙○○前因施用第二級毒品案件，經臺灣臺北地方法院以93
    年度易字第579 號判處有期徒刑8 月確定；復因竊盜案件，
    經臺灣臺北地方法院以93年度易字第1381號判處有期徒刑3
    月確定；又因施用第一級、第二級毒品案件，經臺灣臺北地
    方法院以94年度訴字第89號、93年度易字第1725號分別判處
    有期徒刑10月、有期徒刑6 月確定，嗣經法院裁定定其應執
    行有期徒刑1 年2 月確定，並與前揭有期徒刑8 月、有期徒
    刑3 月接續執行，刑期起算日期為民國94年3 月14日，而於
    96年3 月6 日縮刑期滿執行完畢。又甲○○前因施用第二級
    毒品案件，經本院以95年度簡字第1135號判處有期徒刑6 月
    確定，復因公共危險、過失傷害等案件，經本院以95年度交
    簡字340 號分別判處有期徒刑3 月、有期徒刑4 月，應執行
    有期徒刑6 月確定，上開3 項宣告之有期徒刑嗣經法院裁定
    減刑並定其應執行有期徒刑5 月又15日確定；甲○○另因竊
    盜案件，經臺灣臺北地方法院以95年度易字第1486號判處有
    期徒刑1 年2 月確定，嗣經法院裁定減刑為有期徒刑7 月確
    定；甲○○再因偽證案件，經本院以96年度訴字第1976號判
    處有期徒刑4 月，減為有期徒刑2 月確定，並與前揭應執行
    之有期徒刑5 月又15日、有期徒刑7 月接續執行，而於97年
    1 月7 日縮短刑期假釋出監，並於同年1 月17日縮刑期滿未
    經撤銷假釋，上開有期徒刑以已執行論。詎丙○○、甲○○
    均仍不知警惕，竟與丁○○、乙○○（成年人；乙○○所涉
    竊盜犯行，俟到案後另行審結）共同基於意圖為自己不法所
    有之犯意聯絡，於97年5 月22日下午2 時20分許，由丙○○
    駕駛其向某不知情之友人所借得、車牌號碼為K7-2021 號自
    用小客車，搭載甲○○、乙○○2 人，丁○○則騎乘機車，
    4 人結夥一同前往臺北縣中和市○○路354 號對面工地，推
    由乙○○在車內把風，丙○○、甲○○、丁○○等3 人則下
    車，持上開自用小客車內所尋得、均為金屬材質、客觀上足
    以對人之生命、身體、安全構成威脅，可為兇器使用之油壓
    剪、鉗子各1 支，剪斷拓達營造股份有限公司（下稱拓達公
    司）所有置於該處路邊貨櫃內之電纜線4 捆而竊取之，得手
    後即將竊得之電纜線搬至上開自用小客車後行李廂內，再分
    別駕車及騎車逃離現場，所竊得之電纜線則交由丁○○持往
    某資源回收場變賣，所得款項均由渠4 人朋分花用。嗣因丙○○等4 人於行竊時，已遭適在該處附近工作之拓達公司員
    工楊和倫發覺，楊和倫雖未及阻止丙○○等4 人逃逸，然已
    記下上開自用小客車之車牌號碼，經報警處理，始循線偵得
    上情。
二、案經拓達公司訴由臺北縣政府警察局中和分局報請臺灣板橋
    地方法院檢察署檢察官偵查起訴。
    理  由
一、上揭事實，業據被告丙○○、甲○○、丁○○等3 人於本院
    審理時均坦白承認，核與告訴人拓達公司代表人戊○○於警
    詢及偵查中檢察官訊問時指訴及結證所述之情節、證人楊和
    倫於警詢所證述之情節相符，並有遭竊地點照片數幀在卷可
    稽，足認被告丙○○等人上開自白，核與事實相符；本件事
    證明確，被告丙○○、甲○○、丁○○等人之犯行，均堪以
    認定。
二、核被告丙○○、甲○○、丁○○等3 人所為，均係犯刑法第
    321 條第1 項第3 款、第4 款之結夥三人以上攜帶兇器竊盜
    罪。被告3 人與乙○○就上開竊盜犯行，彼此間有犯意之聯
    絡及行為之分擔，渠等並已共同實行犯罪之行為，均為共同
    正犯。又被告丙○○、甲○○等2 人分別有如事實欄第1 項
    所載之犯罪科刑及執行紀錄，有臺灣高等法院被告前案紀錄
    表各1 份在卷可參，渠2 人於受有期徒刑之執行完畢後，5
    年內故意再犯本件有期徒刑以上之罪，均為累犯，應依刑法
    第47條第1 項規定加重其刑。爰分別審酌被告丙○○、甲○○、丁○○等人之素行、犯罪動機、目的、手段、所竊得財
    物之價值、其行為對於告訴人拓達公司所造成之損害程度，
    及被告3 人犯後於本院審理時均已坦承犯行，態度尚稱良好
    等一切情狀，分別量處如主文所示之刑，以資懲儆。又被告
    丁○○前因違反肅清煙毒條例案件，經臺灣高等法院以86年
    度上訴字第1110號判處有期徒刑3 年2 月確定，復因違反槍
    砲彈藥刀械管制條例案件，經臺灣桃園地方法院以87年度訴
    緝字第158 號判處有期徒刑6 月確定，經接續執行，而於88
    年7 月26日縮短刑期假釋出監，並於90年5 月10日縮刑期滿
    未經撤銷假釋，上開有期徒刑以已執行論，被告丁○○於上
    開有期徒刑執行完畢後，5 年以內未曾因故意犯罪受有期徒
    刑以上刑之宣告，此有臺灣高等法院被告前案紀錄表1 份在
    卷可按，其因貪圖小利，一時失慮，而犯本件之罪，犯後亦
    已深表悔意，並與告訴人達成和解，告訴人代表人戊○○亦
    當庭表示願意給被告丁○○自新之機會等語（見本院97年12
    月24日準備程序筆錄第2 頁、簡式審判筆錄第4 頁），本院
    認被告丁○○經此偵審程序之教訓後，當能知所警惕，而無
    再犯之虞，因認對被告丁○○所宣告之刑以暫不執行為適當
    ，爰併予宣告緩刑，以啟自新。至被告3 人本件行竊時所持
    之前述油壓剪、鉗子各1 支等物，係被告丙○○向友人所借
    得之前開自用小客車內原已置放之工具，並非被告3 人或共
    同正犯乙○○所有之物，此據被告丙○○供述明確，爰不併
    予宣告沒收，附此敘明。
據上論斷，應依刑事訴訟法第284 條之1 、第273 條之1 第1 項
、第299 條第1 項前段，刑法第28條、第321 條第1 項第3 款、
第4 款、第47條第1 項、第74條第1 項第2 款，判決如主文。
本案經檢察官連思藩到庭執行職務
中    華    民    國    98    年     1    月    14    日
                刑事第十五庭  法  官  劉景宜
上列正本證明與原本無異。
如不服本判決，應於判決送達後10日內敘明上訴理由，向本院提
出上訴狀 (應附繕本) ，上訴於臺灣高等法院。其未敘述上訴理
由者，應於上訴期間屆滿後20日內向本院補提理由書「切勿逕送
上級法院」。
                              書記官  謝秀青
中    華    民    國    98    年    1     月    21    日
附錄本案論罪科刑法條全文：
刑法第321條第1 項第3 款、第4 款
中華民國刑法第321條
（加重竊盜罪）
犯竊盜罪而有左列情形之一者，處6月以上、5年以下有期徒刑：
一、於夜間侵入住宅或有人居住之建築物、船艦或隱匿其內而犯
    之者。
二、毀越門扇、牆垣或其他安全設備而犯之者。
三、攜帶兇器而犯之者。
四、結夥三人以上而犯之者。
五、乘火災、水災或其他災害之際而犯之者。
六、在車站或埠頭而犯之者。
前項之未遂犯罰之。


司法院資訊處製作；財團法人民間司法改革基金會備份。
